# FOB 模式下，收入确认问题

提问人：xl85800 时间：2019-02-22 15:27:09
请问大家一个问题，
境内 A 公司在境外开了全资子公司 B，B 公司实际为境外贸易公司，替 A 公司将商品销售给境外最终用户（A 销售给 B，B 在销售给境外客户）。 18 年末 B 公司收到外部客户 W 的订单（B 与 W 协议约定采用FOB 模式），A 公司直接由中国港口报关发货，订单、形式发票对手方仍为B，但提单收货方直接为 W 公司，A 公司及B 公司是否都可以在获取提单时确认收入？

回答人：chenyiwei
假设该商品无需复杂的安装调试和验收，则：
A 的个别报表和合并报表，均可在发货时（按提单和报关单日期确定）确认收入；
B 的个别报表，就要看 A 和 B 之间的合同约定，A 发货是否等同于B 发货。对此可咨询律师意见。但不论 B单户层面如何处理，应不影响 A合并报表层面的处理结果。